臺灣臺南地方法院刑事判決　　　
110年度交易字第627號
公  訴  人  臺灣臺南地方檢察署檢察官
被      告  林高昌



上列被告因公共危險案件，經檢察官提起公訴（ 110年度偵字第
12045號），本院判決如下：
    主  文
林高昌駕駛動力交通工具而吐氣所含酒精濃度達每公升零點二五
毫克以上，累犯，處有期徒刑玖月。
    事  實
一、林高昌明知酒後駕駛動力交通工具，會受酒精影響致其注意
    力及操控能力降低，而具有高度肇事危險性，竟於民國110年
    5月20日晚上11時許起至110年5月21日凌晨0時30分許止，在
    位於臺南市○○區○○路00巷00弄00號4樓之2住處飲用啤酒及米
    酒，未待其吐氣所含酒精濃度降至每公升0.25毫克以下，仍
    不顧大眾行車之公共安全，基於酒後駕車致交通公共危險之
    不確定故意，於同日下午1時30分許，酒後駕駛車牌號碼000-
    000號普通輕型機車駛於道路。嗣行經臺南市○區○○路000號前
    時，因行車不穩為警攔查而發現其身上散發酒味，遂於同日
    下午1時44分對其施以吐氣酒精濃度測試，測得其吐氣所含酒精
    濃度達每公升0.42毫克（MG/L），始查獲上情。
二、案經臺南市政府警察局第一分局移送臺灣臺南地方檢察署檢
    察官偵查起訴。
    理  由
一、本案卷證資料，公訴人、被告林高昌均同意作為證據，表示
    沒有爭執，且迄於言詞辯論終結前亦未聲明異議。本院審酌
    該證據資料作成時之情況，核無違法取證或其他瑕疵，且為
    證明本件犯罪事實所必要之重要關係事項，認為以之作為證
    據為適當，上開具傳聞性質之相關證據資料，自得作為證據
    。
二、上揭犯罪事實，業據被告於偵、審中坦承不諱，並有酒精測
    定紀錄表、呼氣酒精測試器檢定合格證書、臺南市政府警察
    局舉發違反道路交通管理事件通知單附卷可稽（警卷第21-2
    5頁），足見被告之自白確與事實相符，堪予採信。
三、核被告所為，係犯刑法第185條之3第1項第1款之駕駛動力交
    通工具而吐氣所含酒精濃度達每公升0.25毫克以上之罪。被
    告前因公共危險案件，經本院以108年度交簡字第2477號判
    決判處有期徒刑6月，併科罰金4萬元確定，有期徒刑於109
    年8月21日徒刑執行完畢，有臺灣高等法院被告前案紀錄表
    存卷可參，其於5年以內故意再犯本件有期徒刑以上之罪，
    為累犯。至司法院釋字第775號解釋，依解釋文及理由之意
    旨，係指構成累犯者，不分情節，一律加重最低本刑，於不
    符合刑法第59條所定要件之情形下，致生行為人所受之刑罰
    超過其所應負擔罪責之個案，不符罪刑相當原則、比例原則
    。於此範圍內，在修正前，為避免發生上述罪刑不相當之情
    形，法院就該個案應裁量是否加重最低本刑；依此，該解釋
    係指個案應量處最低法定刑、又無法適用刑法第59條在內減
    輕規定之情形，法院應依此解釋意旨裁量不予加重最低本刑
    。本件依被告累犯及犯罪情節，並無上開情事，自難認就累
    犯加重其最低本刑有不符上開解釋意旨之情（參108年度臺
    上字第338號判決要旨），是故本件仍應依刑法第47條第1項
    累犯規定，加重其刑。爰審酌被告於本案前之110年3月6日
    亦因酒駕遭法院判刑，此有本院110年度交易字第303號刑事
    判決附卷，然被告卻未能有所反省、警惕，仍然繼續酒駕犯
    行，且已深知酒醉騎車之危險性，竟毫不思警惕，猶漠視自
    己安危，更枉顧法律禁止規範與公眾道路通行之安全，再度
    於酒後駕車行駛於公路，所為實無足取，亦顯見其無視法紀
    ，未能自前所受刑之執行記取教訓，更缺乏對其他用路人人
    身安全之尊重觀念，殊為不該，惟念被告犯後尚知坦認犯行
    ，非無悔意，兼衡其為警攔檢受測時測得吐氣所含酒精濃度
    每公升0.42毫克，暨其國中肄業、離婚、打零工之智識程度
    、家庭經濟狀況等一切情狀，量處如主文所示之刑。
據上論斷，應依刑事訴訟法第299條第1項前段，刑法第185條之3
第1項第1款、第47條第1項，刑法施行法第1條之1，判決如主文
。
本案經檢察官高振瑋起公訴、洪欣昇到庭執行職務。
中　　華　　民　　國　　110 　年　　8 　　月　　17　　日
                  刑事第五庭    法　官  蔡奇秀
以上正本證明與原本無異。
如不服本判決應於收受本判決後20日內向本院提出上訴書狀，並
應敘述具體理由。其未敘述上訴理由者，應於上訴期間屆滿後20
日內向本院補提理由書狀（均須按他造當事人之人數附繕本）「
切勿逕送上級法院」。 
　　　　　　　　　　　　　　　　書記官　楊琄琄　　　　　
中　　華　　民　　國　　110 　年　　8 　　月　　17　　日